【裁判字號】    90,上易,1677
【裁判日期】    901018
【裁判案由】    違反毒品危害防制條例
【裁判全文】
臺灣高等法院高雄分院刑事判決                    九十年度上易字第一六七七號
    上訴人
    即被告  甲○○
右上訴人因違反毒品危害防制條例案件，不服臺灣高雄地方法院九十年度易字第一二
０八號中華民國九十年七月三十一日第一審判決（起訴案號：臺灣高雄地方法院檢察
署八十九年度毒偵字第六四六八號），提起上訴，本院判決如左：
    主  文
上訴駁回。
    事  實
甲○○於民國八十四年間，曾因違反麻醉藥品管理條例案件，經法院判處有期刑五月
，於八十四年七月十二日執行完畢。又其前因施用毒品案件，經裁定強制戒治後交付
保護管束期滿，由檢察官於民國（下同）八十九年二月二十一日，以八十九年度戒毒
偵字第一六七號不起訴處分確定，仍不悔改，復基於概括犯意，自八十九年二月二十
二日起至八十九年五月二十六日被查獲前止，連續在高雄市○○區○○街五十三號六
樓之一等處，以將第二級毒品安非他命置於吸食器內，以火在吸食器下燒烤，使之產
生白煙，再吸食其煙之方式，施用安非他命多次，為警於八十九年五月二十六日上午
十時三十分許，在上址查獲，並扣得結晶體二包（驗前毛重共三．三公克，驗後毛重
共三．一五公克）及甲○○所有供施用安非他命犯罪所用之殘留安非他命之吸食器乙
組（原判決漏未載明殘留安非他命，爰予補正）。經檢察官聲請裁定甲○○送強制戒
治，因甲○○另案經台灣高雄地方法院以八十九年度毒聲字第二九五四、七八三六號
裁定強制戒治並執行中（按該案迄八十九年十月六日另裁定停止戒治，所餘戒治期間
付保護管束，故本件強制戒治之聲請經原審法院裁定駁回後，理由中敘明僅依併案強
制戒治處理即足）。案經高雄市政府警察局楠梓分局報請臺灣高雄地方法院檢察署檢
察官偵查起訴。
    理  由
一、訊據被告甲○○對於右揭犯行坦承不諱，又被告於為警查獲時所採集之尿液送檢
    驗呈甲基安非他命陽性反應，有高雄市立凱旋醫院八十九年六月九日尿液檢驗成
    績書乙紙附卷可稽，並有第二級毒品安非他命二包驗前毛重分別為一點五三公克
    、一點七七公克及施用毒品之器具吸食器乙組扣案佐證，而上開扣案安非他命及
    吸食器，經送請高雄醫學院附設中和紀念醫院檢驗結果均認為係安非他命無訛，
    有該院九十年五月十四日檢驗報告單三紙在卷可證（上開安非他命驗後毛重分別
    為一．四五公克、一．七公克），復有原審法院八十九年度易字第二二五七號判
    決書乙份、刑案資料查註紀錄表載明被告臺灣高雄地方法院檢察署經檢察官以八
    十九年度戒毒偵字第一六七號不起訴處分附卷可稽，而被告本件查獲後，經檢察
    官聲請裁定甲○○送強制戒治，因甲○○另案經台灣高雄地方法院以八十九年度
    毒聲字第二九五四、七八三六號裁定強制戒治並執行中（按該案迄八十九年十月
    六日另裁定停止戒治，所餘戒治期間付保護管束），因而併案強制戒治，有同法
    院九十年度毒聲字第一一九號裁定正本附卷可按，被告犯行堪予認定，應予依法
    論科。
二、核被告所為，係犯毒品危害防制條例第十條第二項之施用第二級毒品罪。被告先
    後多次施用毒品之行為時間緊接，且犯罪構成要件相同，顯係基於概括犯意反覆
    為之，應依連續犯之規定論以一罪，並依法加重其刑。又其多次為施用毒品而持
    有毒品之低度行為應為其施用毒品之高度行為所吸收，不另論罪。復被告曾因違
    反麻醉藥品管理條例案件，經法院判處有期徒刑五月，於八十四年七月十二日執
    行完畢，有臺灣高等法院被告全國前案紀錄表乙份在卷可考，五年之內再犯有期
    徒刑以上刑之本罪，為累犯，應依法加重其刑。被告犯罪事已明，原審法院乃依
    據毒品危害防治條例第十條第二項、第十八條第一項前段、刑法第十一條前段、
    第五十六條、第四十七條等規定，並審酌被告之素行非佳，多次施用毒品不知悔
    改，犯後最終能坦承犯行，並其他一切情狀，量處有期徒刑八月，又敘明扣案之
    第二級毒品安非他命二包（驗後毛重共三．一五公克）為毒品，施用毒品安非他
    命所用之吸食器，因毒品安非他命附著已不能分離，應視為毒品，均應依毒品危
    害防治條例第十八條第一項前段規定宣告沒收銷燬之等情，認事用法均無不合，
    量刑亦稱允妥，被告上訴意旨認原判決量刑過重，尚無理由，應予駁回。
據上論斷，應依刑事訴訟法第三百六十八條，判決如主文。
本案經檢察官董明正到庭執行職務。
中      華      民      國    九十      年      十      月     十八     日
                              臺灣高等法院高雄分院刑事第八庭
                                  審判長法官  郭雅美
                                        法官  莊飛宗
                                        法官  洪兆隆
右正本證明與原本無異。
不得上訴。
                                      書記官  葉淑華
中    華    民    國      九十      年       十       月    十九        日
附錄：本判決論罪科刑法條：
毒品危害防治條例第十條第二項
施用第二級毒品者，處三年以下有期徒刑。
                                                                        Ｆ


司法院資訊處製作；財團法人民間司法改革基金會備份。
